# Projektmöte 1 LV6 - 2020-10-05
*Sekreterare: Lucas Karlsson*

### Agenda:
- Diskutera inför peer review
- Diskutera inlämning vi gjorde för peer review, har alla gjort sitt?
- Vad behövs göra denna veckan?

### Övergripande vad som diskuterades:
Vi har bestämt att peer review kommer ske på onsdagen, preliminär tid 17:00. Alla ska gå igenom projektet vi har blivit tilldelad tills på onsdag.

Inlämning som skede under fredagen gick bra, alla hade gjort sitt tills den skulle in. Efter lite bra input från handledaren (Mazdak) var vi på bana och allt blev
gjort i tid. RAD och SDD ligger ungefär i fas och vi har det mesta i dem som vi skulle kunna ha just nu. 

Denna veckan ska vi fortsätta arbeta med projektet samt peer reviewn, finns en del programmering som behövs göra vilket nämns nedanför.

### Nästa möte:
```Projektmöte, 2020-10-07 17:00 (2 dagar)``` [länk](#)

### Att göra till nästa möte:
- Seif ska fixa med inläsning av csv filer, Göra node till egen klass och en metod för att hitta närliggande noder.
- Lucas ska fixa incident i viewen samt logiken bakom den.
- Joakim O fixa med det grafiska komponenterna
- Joakim T ska jobba med en egen uppgift
- Alla ska kolla på peer review projektet
