# Projektmöte 1 LV8 - 2020-10-22
*Sekreterare: Lucas Karlsson*

### Agenda:
- Handledningsmöte
- Fixa o pilla det sista med koden
- Gå igenom det som skulle vara fixat tills nu
- Vad mer behövs göra innan inlämning
### Övergripande vad som diskuterades:

Vi började med att ha ett handledningsmöte där vi visade upp för Mazdak hur långt vi hade
kommit och vad han trodde om omfattningen av projektet. Vi fick bra respons. Sedan gjorde vi en sammanställning
av vad Mazdak sa behövdes fixas och vad vi själva vet behövde fixas. Vi gick även igenom
det som skulle ha gjorts tills detta mötet, nästan alla hade fått sina grejer klara och vi började
mergea ihop. Efter lite strul löste de sig. Nästan klara med projektet kollade vi de sista som behövdes fixas
och delade ut de med uppgift att göra klart det tills imorgon.

### Nästa möte:
```Projektmöte, 2020-10-23 14:00 (1 dagar)``` [länk](#)

### Att göra till nästa möte:
- Tubring ska fixa det sista testerna
- Lucas fixar paketstrukturen, lägger till saknande javaDOX, snyggar till i koden.
- Seif ska fixa UML
- Alla ska gå igenom RAD/SDD