Filnamn: 2020-10-15 - Projektmöte 2 LV7.md

# Projektmöte 2 LV7 - 2020-10-15
*Sekreterare: Joakim Tubring

### Agenda:
- Gå igenom Peer review på vårat projekt
- Statusuppdatering
-

### Övergripande vad som diskuterades:

Vi gick igenom peer-reviewen och konstaterade att det som hade tagits upp var saker som vi i mångt och mycke redan
kände till och höll på att arbeta med lösningar på. Det är fortfarande en del problem med rapportdelen och MODEL
behöver refaktoriseras. Det diskuterades även om vi ska börja tänka på att få klart allting och inte påbörja någon
ny del. Vi kom överens om att se över vad som det redan finns funktionalitet för i modellen och se om vi kan använda
den koden till att fixa med fler userstories.



### Nästa möte:
```Projektmöte, 2020-10-15 13:30 (1 dagar)``` [länk](#)

### Att göra till nästa möte:
- Seif ska se över MODEL och se om denna går att refaktorisera. Ska även se över RAD och SDD.
- Joakim T ska skriva klart testerna och börja implementera US3 i gui:t.
- I övrigt arbeta vidare med uppgifterna från i Måndags