# Projektmöte 2 LV6 - 2020-10-07
*Sekreterare: Lucas Karlsson*

### Agenda:
- Peer-review
- Vad som har gjorts och fortfarande behövs fixas

### Övergripande vad som diskuterades:
Vi satte oss ner och gjorde peer-reviewen men eftersom vi inte var fulltaliga la vi de lite på is och hann inte riktigt klart med allt.
Därav blir de möte igen (08/10). Sedanefter diskutera vi lite vad som vi skulle ha gjort efter senaste mötet. Lucas gjorde klart och fixade så incident nu
displayar rätt i viewen och inte finns några duplicates. Planerar att fixa samma sak för route samt "mina rapporter". Seif hade lite problem med de han skulle göra så vi
flyttar de till nästa möte.
### Nästa möte:
```Projektmöte, 2020-08-10 13:15 (1 dagar)``` [länk](#)

### Att göra till nästa möte:
- Lucas ska börja fixa implementation för routes i incidentView samt snygga till hur incident displayas
- Seif ska försöka abstrahera nodes.
- Peer-review ska försöka bli klar innan eller tills imorgon.
- Joakim O, Filip ska fixa lite med viewen
