# Handledningsmöte LV2 - 2020-09-11
*Sekreterare: Joakim O*

### Agenda:
- Andra handledningsmöte
- Kolla om Mazdak tror vår design är en bra ide

### Övergripande vad som diskuterades:

Ett givande handledningsmöte med Mazdak. Designen av modellen diskuterades och det kändes som om det kan fungera bra.

Vi diskuterade lite småsaker som är bra att tänka på, bl.a:
- Viktigt med tester
- Vad som ska läggas upp på Github, länkar etc.
- Arbetsfördelning
- User stories, DoD
- Komplexitet

Vi gick även tillsammans igenom våra User stories och lade till några fler. <br>
Vi diskuterade domänmodellen och fick bra inputs och feedback. 

### Nästa möte:
```Projektmöte, 2020-09-11 15:00 (0 dagar)``` [länk](https://github.com/DKWA0000/OOPP-HT20/blob/master/Dokumentation/Notes%20From%20Project%20Meetings/2020-09-11%20-%20Projektmöte%203%20LV2.md)

### Att göra till nästa möte:
