# Projektmöte 2 LV1 - 2020-09-04
*Sekreterare: Lucas*

### Agenda:
- Andra mötet
- Fixa github repot
- Diskutera User Stories

### Övergripande vad som diskuterades:

Andra gången gruppen snackade, vi använde Discord som plattform för mötet. Detta möte ägde rum direkt efter vi hade haft handledningen där vi fick hjälp och svar på våra frågor.

Vi gick igenom grejer som vi skulle ta med oss från förra mötet. Alla hade tänkt ut några User Stories, dessa la vi in i våran Trello och diskuterade kring hur vi skulle dela upp dem. Vi kom fram till att det kommer krävas lite mer arbete och skjuter upp det till nästa möte.

Utöver detta var det enda vi gjorde att försöka sätta upp ett fungerande projekt med android och gradle. Detta tog väldigt lång tid på grund av en hel del problem som uppkom, men i slutet av mötet hade alla fått det att funka. Därefter diskuterade vi vad vi skulle behöva göra innan nästa möte.

### Nästa möte:
```Projektmöte, 2020-09-06 15:00 (2 dagar)``` [länk](https://github.com/DKWA0000/OOPP-HT20/blob/master/Dokumentation/Notes%20From%20Project%20Meetings/2020-09-06%20-%20Projektmöte%203%20LV1.md)

### Att göra till nästa möte:
- Kolla lite på möjliga designer för appen, både GUI och modell.
