# Projektmöte 1 LV4 - 2020-09-21
*Sekreterare: Lucas Karlsson*

### Agenda:
- Diskutera lösningen kring csv fils inläsning
- Planera veckans jobb

### Övergripande vad som diskuterades:
Kort möte där vi diskuterade hur vi ska arbeta för att komma ikapp schemat och vad vi bör göra tills nästa möte. Samt lite diskussion om hur vi ska fixa problemet om csv
filerna, detta delegerades till Seif som ska sätta sig in i hur vi skulle kunna lösa det och så diskuterar vi det till nästa möte. 

### Nästa möte:
```Projektmöte, 2020-09-23 09:45 (2 dagar)``` [länk](https://github.com/DKWA0000/OOPP-HT20/blob/master/Dokumentation/Notes%20From%20Project%20Meetings/2020-09-23%20-%20Projektmöte%202%20LV4.md)

### Att göra till nästa möte:
- Lucas ska skriva på RAD och SDD samt koppla ihop report funktionen med station och route
- Seif ska sätta sig in i hur vi ska lösa problemet med CSV filerna
- Filip ska fortsätta med det grafiska
