# Projektmöte 3 LV7 - 2020-10-18
*Sekreterare: Lucas Karlsson*

### Agenda:
- Gå igenom ALLT så vi vet vad som ska göras sista veckan
- Planera upp vem som ska göra vad och se till att de blir gjort

### Övergripande vad som diskuterades:

Vi gick igenom alla våra userstories och såg över vad det var vi hade missat och som vi inte har implementerat ännu.
Tog även en del från vårat senaste handledningsmöte där Mazdak hjälpte oss med vad vi saknade och skulle behöva göra
tills inlämningen. Samt från peerreviewn och sammanställde någon slags lista med allt som skulle göras och sedan delade
ut uppgifter till alla medlemmar. 

### Nästa möte:
```Projektmöte, 2020-10-21 17:00 (3 dagar)``` [länk](https://github.com/DKWA0000/OOPP-HT20/blob/master/Dokumentation/Notes%20From%20Project%20Meetings/2020-10-22%20-%20Projektmöte%202%20LV8.md)

### Att göra till nästa möte:
- Lucas ska refaktorisera allt som går, fixa till snygga till. Även fixa sök funktionen bland incidenter. Notis funktionen 
när en incident skapas. Beroendeanalys för projektet. Flytta ut logik och se över MVC.
- Joakim O ska fixa den grafiska implementationen av US6 (Komplettera en rapport) samt US2 (Upvota en incident) Eftersom
logiken för alla dessa redan finns.
- Joakim T ska fixa det grafiska för US3.
- Seif ska implementera en user samt göra ett UML
- Filip ska flytta ut Filereader till ett separat servicepaket samt refaktorisera om han hinner.