# Projektmöte 1 LV5 - 2020-09-30
*Sekreterare: Lucas Karlsson*

### Agenda:
- Vad har gjorts sen senaste mötet 
- Tester?
- Förbereda för inlämning

### Övergripande vad som diskuterades:
Sen senaste mötet har alla gjort sina delar och vi börjar närma oss en kod som är redo för inlämning. Tester har varit ett stort problem
då det är lite konstigt när man har android studio, väntar så vi kan fråga handledare. Basic tester är gjorda men går inte 100% att köra.

Planerade vad mer som behövs göra resten av veckan, se nedan!

### Nästa möte:
```Projektmöte, 2020-10-02 15:15 (1 dagar)``` [länk](https://github.com/DKWA0000/OOPP-HT20/blob/master/Mazdak/Notes%20From%20Project%20Meetings/2020-10-01%20-%20Projektmöte%202%20LV5.md)

### Att göra till nästa möte:
- Lucas ska lägga till text om gui i RAD samt definitioner på ord. Även lägga till funktionalitet i model.
- Jaokim O ska fortsätta koppla ihop controllern med modellen samt jobba med GUI:t
- Filip ska göra samma sak som Joakim.
- Seif ska fortsätta på RAD samt skriva klart SDD
- Joakim T skriver tester samt försöker komma på något sätt att köra dessa.
