# Handledningsmöte LV1 - 2020-09-04
*Sekreterare: Joakim O*

### Agenda:
- Första handledningsmötet

### Övergripande vad som diskuterades:

Första mötet med Mazdak.

Vi presenterade vår idé och fick den godkänd.<br>
Vi diskuterade om eventuellt gruppkontrakt och förhållningssätt inom gruppen. Roller?<br>
Vi delade alla våra kommunikationskanaler och delade allt som behövdes.

Mazdak gav oss även massa tips på saker vi borde tänka på gällande bl.a. omfattning och komplexitet, testning, user stories, git-flöde.

### Nästa möte:
```Projektmöte, 2020-09-04 15:00 (0 dagar)``` [länk](https://github.com/DKWA0000/OOPP-HT20/blob/master/Dokumentation/Notes%20From%20Project%20Meetings/2020-09-04%20-%20Projektmöte%202%20LV1.md)

### Att göra till nästa möte:
