# Projektmöte 2 LV2 - 2020-09-09
*Sekreterare: Seif Bourogaa*

### Agenda:
- Graf struktur
- Hur bör den implementeras? 
- Olika lösningar. 

### Övergripande vad som diskuterades:

Under mötet diskuteras olika lösningar för att hantera spårvagns nätet och dess hållplatser. 
Två olika lösningar diskuterades. Dessa två lösningar bör vara implmenterade tills nästa handledarmöte
för feedback om vilken lösning som funkar bäst samt ha brainstormat om hur denna bör pluggas in 
i vår applikation. 

### Nästa möte:
```Handledningsmöte, 2020-09-11 14:00 (2 dagar)``` [länk](https://github.com/DKWA0000/OOPP-HT20/blob/master/Dokumentation/Notes%20From%20Project%20Meetings/2020-09-11%20-%20Handledningsmöte%20LV2.md)

### Att göra till nästa möte:
- Implementera 2 graf strukturer. 
- Brainstorma hur den bör pluggas in. 
