# Projektmöte 2 LV3 - 2020-09-17
*Sekreterare: Joakim O*

### Agenda:
- Diskutera eventuella problem/frågor
- Stämma av hur det gått med respektive task
- Diskutera/Resonera mer kring modellen
- 

### Övergripande vad som diskuterades:
Vi tog först upp oklarheter och problem vi stött på när vi kodade våra olika klasser till modellen vilket ledde till att vi diskuterade och resonerade lite mer kring modellen och hur den ska vara uppbygd, mycket tid lades på själva Network-klassen.

I slutet av mötet hade alla en klarare bild av tanken kring modellen och vad som behöver göras just nu. <br>
Men när alla klasser så småningom är samlade i en och samma branch kommer det vara mycket lättare att få en helbild av modellen och eventuellt kunna göra förbättringar. Planen är att mergea allt till en branch tidigast på måndag.

### Nästa möte:
```Hanledningingsmöte, 2020-09-18 14:00 (1 dagar)``` [länk](https://github.com/DKWA0000/OOPP-HT20/blob/master/Dokumentation/Notes%20From%20Project%20Meetings/2020-09-20%20-%20Projektmöte%203%20LV3.md)

### Att göra till nästa möte:
- Jobba på sina tasks