Filnamn: 2020-10-12 - Projektmöte 1 LV7.md

# Projektmöte 1 LV7 - 2020-10-12
*Sekreterare: Seif Bourogaa*

### Agenda:
- Vad som ska göras denna vecka?
- Vilka ska göra vad?

### Övergripande vad som diskuterades:

Vi har diskuterat det som behövs göras och vilka som ska göra det. Vi har även diskuterat hur vi 
vill utveckla arkitekturen av programmet. 

Vidare behöver vi uppdatera RAD och SDD.

### Att göra denna vecka: 

* Fixa så att statesen ändras för noder när man skapar en rapport. 
* Kunna redigera en rapport. 
* Visa användaren vilka Routes/Noder/Stationer som är påvärkade av kontrollanter.
* Fixa så att man kan "vota" på rapporter. 
* Uppdatera RAD/SDD med förbättrade definitioner samt Domän och Design Model. 
* JavaDoc och fixa struktur i Projektet.

### Nästa möte:
```Projektmöte, 2020-10-15 14:00 (4 dagar)``` [länk](https://github.com/DKWA0000/OOPP-HT20/blob/master/Dokumentation/Notes%20From%20Project%20Meetings/2020-10-15%20-%20Projektm%C3%B6te%202%20LV7.md)

### Att göra till nästa möte:
Seif: Fixar backenden så att rapporter ändrar states för hållplatser och vilka linjer som påverkas av dessa. Kommentera och fixa struktur i MODEL. Fixa Domän, Design osv modeller. 

Joachim: Fixar frontenden till det Seif gör och fullgör tester. 

Joakim: Fixar "upvotes" för rapporter/incidenter. 

Lucas: Forsätta utveckla rapporteringen. 

Phillip: RAD/SDD. Utveckla definitionerna osv.
