# Projektmöte 3 LV1 - 2020-09-06
*Sekreterare: Filip*

### Agenda:
- Diskutera design
- Börja med design
- Skapa UML-diagram

### Övergripande vad som diskuterades:

En övervägande del av mötet ägnades åt att diskutera strukturen av applikationens modell. <br> Tillsammans med detta så började gruppen att skapa ett UML-diagram för projektet.

Användargränssnittet diskuterades och en prototyp har börjat designas med hjälp av Figma.

Utöver detta så skapade gruppen även några nya User Stories.


### Nästa möte:
```Projektmöte, 2020-09-08 10:00 (2 dagar)``` [länk](https://github.com/DKWA0000/OOPP-HT20/blob/master/Notes%20from%20projectmeetings/2020-09-08%20-%20Projektm%C3%B6te%201%20LV2.md)

### Att göra till nästa möte:
- Seif och Joakim T fokuserar på att vidareutveckla applikationens modell.
- Filip, Joakim O och Lucas fokuserar på Figma och användargränssnittet.
