# Handledningsmöte LV1 - 2020-09-04
*Sekreterare: Joakim O*

### Agenda:
- Första handledningsmötet

### Övergripande vad som diskuterades:

Första mötet med Mazdak.

Vi presenterade vår idé och fick den godkänd.
Diskuterade gruppkontrakt och förhållningssätt inom gruppen.
Kommunikationskanaler.
Roller.

### Nästa möte:
```Projektmöte, 2020-09-04 15:00 (0 dagar)``` [länk](https://github.com/DKWA0000/OOPP-HT20/blob/master/Notes%20from%20projectmeetings/2020-09-04%20-%20Projektm%C3%B6te%202%20LV1.md)

### Att göra till nästa möte:
- Kolla lite på möjliga designer för appen, både grafiskt och logiskt
