# Projektmöte 1 LV3 - 2020-09-14
*Sekreterare: Lucas Karlsson*

### Agenda:
- Förbereda inför morgondagen och domänmodell presentationen
- Skriva upp lite to-do för att börja programmera
- Dela ut tasks

### Övergripande vad som diskuterades:
Alla i gruppen förberede slides till presentationen imorgon och diskuterade möjliga ledtrådar om de skulle 
vara svårt att gissa modellen. Sen gick vi alla in i trello och började skapa tasks för arbete som vi behöver
göra. Sedan började vi dela ut tasks och de går att följa i våran trello som finns länkad i ```readMe.md``` [länk](https://github.com/DKWA0000/OOPP-HT20#oopp-ht20)

### Nästa möte:
```Projektmöte, 2020-XX-XX 00:00 (X dagar)``` [länk](#)

### Att göra till nästa möte:
- Böra programmera och sätta upp egna branches 
  - Följa trellon
- Snabb träff innan presentation av domänmodell
