# Projektmöte 1 LV2 - 2020-09-08
*Sekreterare: Joakim T + Joakim O*

### Agenda:
- Planera grafstrkuturen till modellen
- Jobba vidare med GUI:et

### Övergripande vad som diskuterades:

Vi började med ett gemensamt möte för att stämma av och sedan dela upp oss enligt förra protokollet.

Joakim T och Seif jobbade med modellen och kom fram till att de ska ta fram ett varsitt förslag på en grafstruktur tills imorgon och sedan stämma av efter det.

Lucas, Filip och Joakim O jobbade med gränssnittet och User Stories.


### Nästa möte:
```Projektmöte, 2020-09-09 12:30 (1 dag)``` [länk](#)

### Att göra till nästa möte:
- Seif och Joakim T gör klart en varsinn lösning av grafstrukturen till modellen.
