# Projektmöte 3 LV2 - 2020-09-11
*Sekreterare: Joakim O*

### Agenda:
- Diskutera det som sades på handledningsmötet
- Göra klart domänmodellen till inlämningen
- Diskutera designen av modellen

### Övergripande vad som diskuterades:
Vi diskuterade vad som sades på handledningsmötet och kollade igenom våra User Stories återigen. Diskuterade mer ramar kring projektet och bestämde bland annat att vi inte kommer ha en grafisk karta till att börja med. Vi disktuerade lite mer om modellen och lade in förslagen i UML-diagrammet på [diagarams.net](https://app.diagrams.net/?libs=general;uml#G1BxzyogLWIf1cVpJehRHwTDs7EcTCEe-e).

Vi gjorde sedan tillsammans klart domänmodellen på samma sida och Seif fick ansvar att skicka in den efter mötet.

### Nästa möte:
```Projektmöte, 2020-09-14 15:15 (3 dagar)``` [länk](https://github.com/DKWA0000/OOPP-HT20/blob/master/Notes%20From%20Project%20Meetings/2020-09-14%20-%20Projektm%C3%B6te%201%20LV3.md)

### Att göra till nästa möte:
- Lämna in domänmodellen