# Projektmöte 3 LV3 - 2020-09-20
*Sekreterare: Lucas Karlsson*

### Agenda:
- Mergea våra brancher så vi har ett fungerande projekt
- Fixa projektstrukturen
- Börja koppa ihop klasserna

### Övergripande vad som diskuterades:
Vi mergeade alla klasser men fick en del errors och grejer som inte gick ihop, satt en bra stund och försökte fixa det utan att lyckas. När vi tillslut fixat allt
så började vi koppla ihop lite klasser och kollektivt lösa problem som uppkom. Bestämde att tills nästa möte så bör vi diskutera framtiden för appen då vissa grejer
vi hade planerat att göra inte kommer funka p.g.a begränsningar inom android applications. T.ex. läsa in från csv filer.

### Nästa möte:
```Projektmöte, 2020-09-21 11:45 (1 dagar)``` [länk](https://github.com/DKWA0000/OOPP-HT20/blob/master/Mazdak/Notes%20From%20Project%20Meetings/2020-09-21%20-%20Projektm%C3%B6te%201%20LV4.md)

### Att göra till nästa möte:
- Samtliga ska se till att projektet kör på deras datorer
- Samtliga ska fixa sina klasser
