# Projektmöte 2 LV4 - 2020-09-23
*Sekreterare: Joakim O*

### Agenda:
- Få klart kod och funktionallitet för att skapa vårt Network

### Övergripande vad som diskuterades:
Längre möte där vi tillsammans gjorde klart koden för inläsning och mappning av alla Routes, Nodes och Stations.

### Nästa möte:
```Projektmöte, 2020-09-24 13:15 (1 dagar)``` [länk](#)

### Att göra till nästa möte:
- Fylla på i RAD och SDD 