Filnamn: 2020-10-01 - Projektmöte 2 LV5.md

# Projektmöte X LVX - 2020-10-01
Sekreterare: Seif Bourogaa

### Agenda:
- Vad har gjort sedan senaste mötet?
- Hur går det med testerna? Har vi fått det att funka?
- Har alla läst RAD/SDD? Vad behövs,läggas till. 

### Övergripande vad som diskuterades:

Lyckats implementera en del av backenden med GUIt, en användare kan göra en rapport. Testerna
funkar nu att implementera och det hålls på med just nu, detta bör vara klart tills imorgon (2020-10-02). 
Alla har läst RAD och SDD, det ser bra ut, men: User Interface behövs läggas till i RAD, förklaring av tester
bör läggas till under Quality i SDD och non-functional requirements behövs läggas till i User Stories. 


### Nästa möte:
```Projektmöte, 2020-XX-XX 00:00 (X dagar)``` [länk](#)

### Att göra till nästa möte:
- Joakim T skriver klart alla tester som ska in, nu när det funkar.
- Filip och Joakim O ska koppla ihop mer av backenden med GUI - (Incident)
- Lucas ska lägga in User Interface is GUI. 
- Seif ansvarar för att allt som ska in i RAD/SDD kommer in, samt lägger till non-functional requirements.
