# Projektmöte 3 LV4 - 2020-09-24
*Sekreterare: Joakim O*

### Agenda:
- Kort avstämmning.

### Övergripande vad som diskuterades:
Kort möte där vi stämde av hur allt gått och delade upp lite nya uppgifter.

Det känns bra och vi ligger bra till med funktionallitet i modellen. 
Vi har knappt gjot några tester och ligger efter med det, prioritering kommer att ligga på att göra tester i helgen.
RAD och SDD är rätt så bra i fas.

### Nästa möte:
```Handledningsmöte, 2020-09-25 14:00 (1 dagar)``` [länk](#)

### Att göra till nästa möte:
- Joakim börjar skriva funktionallitet för att göra en Report och koppla den till en Incident.
- Seif skriver klart alla metoderna i Network.
- Alla dubbelkollar igenom RAD och SDD så det är up-to-date med allt man gjort.
- Alla kan om tid finnes börja fundera och koda på tester till sina klasser.
